# 陈老师，企业递延所得税列报变更为净额列报属于会计估计变更吗？

提问人：duxuqiang 时间：2020-02-19 09:31:28
如题，企业上年递延所得税按递延所得税资产、负债分别列示。今年集团总部统一要求按净额列示，该事项属于会计估计变更吗？是否追溯调整期初？在审计报告中如何披露该事项？请陈老师指点迷津！

回答人：chenyiwei
这属于列报格式变更，应作为会计政策变更看待，并同步调整前期比较数据的列报和披露。